Yudas Malabi

FULLSTACK WEB AND MOBILE DEVELOPER



Saya seorang Fullstack Web & Mobile Developer. Saya memiliki pengalaman kurang lebih 5 tahun di bidang web dan mobile. Saya telah membuat banyak aplikasi web dan mobile menggunakan berbagai bahasa pemrograman. Saya juga suka berdiskusi terkait ide produk baru. Dengan pengalaman saya, saya percaya diri dan semoga saya bisa membawa ide-ide baru kepada perusahaan.

Experience

Web Developer di PT Get Aplikasi Indonesia

July 2022 - Sekarang

- Membuat aplikasi web toko online yang menjual berbagai lisensi software menggunakan Laravel 9 dengan integrasi payment gateway.
- · Membuat aplikasi web jurnal sekolah online secara real time menggunakan Laravel 9

Freelancer

Januari 2020 - Juli 2022

- Membangun aplikasi web kursus online (FINEMA) menggunakan Laravel 8 dan React JS, dengan integrasi fitur live chat dan payment gateway.
- Mengembangkan aplikasi web Dinas Perhubungan dan Perikanan Gresik untuk mencatat dan menghitung data dalam beberapa periode waktu menggunakan Laravel 9.

Contact



yudasmalabi@gmail.com



(+62) 822 5718 1297



Malang, Jawa Timur



Yudas1337



Yudas1337

Education

D4 Teknik Informatika

Politeknik Negeri Malang. Mempelajari IoT, AI, Big Data, Web, Mobile, dll 2020 - 2024

Rekayasa Perangkat Lunak

SMKN 1 Kepanjen.

Mempelajari Dasar Pemrograman, Database, dll 2017 - 2020

Skills

Web Development

- Berpengalaman menggunakan Laravel, dan React JS.
- Mobile Development
 - Berpengalaman menggunakan Kotlin, Java, dan Flutter.
- UI/UX Design
 - Berpengalaman menggunakan figma, dan canva

Certification

- HackerRank
 - SQL Intermediate
- **MTCNA Mikrotik**
 - Sertifikasi MTCNA
- BNSP Certification
 - Junior Programming
- LKS WEB JATIM
 - Kompetisi LKS Web
- Bootcamp SMKCODING
 - o Fundamental Android